# 电影企业受托制作收入确认

提问人：homme 时间：2011-01-05 14:51:05
最近新接一电影企业的年报审计，该电影企业有很多受托制作业务。该企业与委托方签订受托制作协议后，将该受托业务又委托另外一家单位进行制作。该电影企业财务人员没什么财务概念，从委托方收到预收款时便确认为收入，支付给另外一家单位的款项确认为预付款，最终结转入成本。 两外，该交易事项需跨期完成。 现在的问题是： 1 、我们如果按照提供劳务，按完工百分比法确认当期收入的话感觉不太合适，因为毕竟这个受托制作不是企业自己完成的？ 2 、那如果企业在收到款时全部确认为预收账款，在该项受托交易完成将相关产品从第三方收回并交付给委托方时候才确认收入，并结转相关成本？ 3 、其他？
谢谢大家多多指教。

回答人：chenyiwei
应当先分析该交易的经济实质，即该电影公司在交易过程中，是仅仅起到了介绍交易的中介作用，后续的实际履行情况与其无关；还是电影公司在承接了制作业务之后，将其分包给实际制作方。即：实质上，电影公司是实际制作方的代理人，还是总包—分包关系。
这不仅决定了电影公司应按总额法还是净额法确认收入，以及收入的性质是佣金收入还是受托制片收入，而且确定了收入确认的时点：如果定性为佣金收入，则可以在约定的居间介绍服务提供完毕时按净额法一次确认全部收入；其他情况应按总额法，作为受托制片收入进行确认。 如果明确了对于电影行业受托制作的收入确认，可以参考《电影企业会计核算办法》，目前一些已上市的影视类上市公司在收入确认政策中对此有相应的披露，可参考。